臺灣高等法院刑事裁定
109年度抗字第2107號
抗  告  人  
即  聲請人  江竣墉





上列抗告人因聲請再審案件，不服臺灣士林地方法院中華民國10
9年11月18日裁定（109年度聲再字第24號），提起抗告，本院裁
定如下：
    主  文
抗告駁回。 
    理  由
一、原裁定意旨略以：抗告人即再審聲請人(下稱抗告人)江竣墉
    前經原審法院以109年度撤緩字第10號裁定撤銷緩刑宣告，
    於民國109年6月10日確定。抗告人於「刑事聲請再審狀」表
    明對於上開裁定聲請再審，是抗告人既係以刑事裁定為聲請
    再審之對象，其聲請程序自屬違背規定，應予駁回等語。
二、抗告意旨略以：原案件於本院（109年度抗字第1030號)已過
    抗告時間且不得再抗告。抗告人並無逃避之意圖，實因大環
    境因素而遲緩繳交款項，抗告人也非常在意此案進度，所以
    開完第一次撤緩刑後，時時注意是否有信件通知。但因為長
    期不住在家中，居住於工作地附近，其公文封上也沒有任何
    郵戳時間，父親就是於109年6月初又開始出現身體不適，且
    父親識字不多，不知其公文之重要性，所以當父親想起告知
    抗告人有收到法院公文後，抗告人就立即發函提出抗告。因
    以上種種原因未能第一時間得知此事，導致抗告時間已過且
    不得再抗告，真非抗告人所願。再審制度相關條文不就是所
    有判決已確定後，在無申訴抗告機會下，找到新事證進而再
    次重審的救濟程序。相信告訴人元隆公司最終的目的也是希
    望能拿回這筆損害賠償，盼法官能再次重審，罪疑為輕、利
    歸被告之原則，讓抗告人有再次發還原案，回復原狀陳述解
    決本案之機會，並援引刑事訴訟法第68條規定為據云云。
三、按再審係為原確定判決認定事實錯誤而設之救濟程序，當事
    人得聲請再審者，以確定判決為限，裁定不得作為聲請再審
    之對象，此觀之刑事訴訟法第420條、第421條、第422條分
    別規定得為聲請再審對象者為「有罪之判決」、「經第二審
    確定之有罪判決」、「有罪、無罪、免訴或不受理之判決」
    自明（最高法院107年度台抗字第777、1171號裁定意旨參照
    ）；又得否作為聲請再審之客體，以及再審之聲請是否具備
    合法條件，受理再審聲請之法院，應就此先加審查，若其聲
    請再審之程序違背規定時，即應以其聲請不合法，依刑事訴
    訟法第433條規定裁定駁回之；必再審之客體無誤，並聲請
    符合法定程式，始能進而審究其再審有無理由（最高法院10
    7年度台抗字第1283號裁定參照）。
四、經查，本件抗告人因撤銷緩刑案件，對原審法院109年度撤
    緩字第10號裁定不服，聲請再審，原審認其係就確定裁定聲
    請再審，所為聲請之程序違背規定，因而裁定駁回抗告人之
    聲請，於法並無不合。
五、再按因遲誤上訴或抗告或聲請再審期間而聲請回復原狀者，
    應以書狀向原審法院為之，刑事訴訴法第68條第1項固有明
    文。惟本件抗告人係因聲請再審程序違背規定而遭駁回，並
    非因遲誤聲請再審期間而遭駁回，自無聲請回復原狀之可言
    ；至抗告人主張遲誤本院109年度抗字第1030號裁定之抗告
    期間云云，然依前揭規定，就此部分應由抗告人另行以上開
    案件(本院109年度抗字第1030號)向本院聲請回復原狀，尚
    非本件案件所得審究之範疇，抗告人執此為由指摘原裁定不
    當，亦難認有據。從而，本件抗告為無理由，應予駁回。
據上論斷，應依刑事訴訟法第412條，裁定如主文。 
中　　華　　民　　國　　109 　年　　12　　月　　30　　日
                  刑事第十一庭  審判長法　官  周煙平
                                      法　官  陳俞伶
                                      法　官  連育群
以上正本證明與原本無異。
如不服本裁定，應於收受送達後五日內向本院提出抗告狀。
                                      書記官  廖紫喬
中　　華　　民　　國　　109 　年　　12　　月　　30　　日